臺灣高等法院刑事判決
111年度上訴字第1802號
上  訴  人  臺灣桃園地方檢察署檢察官 
上  訴  人  
即  被  告  張紹洋（原名張遠君）




            劉育儒


            陳智豪


上列上訴人等因被告等詐欺等案件，不服臺灣桃園地方法院108
年度訴字第924號，中華民國111年2月18日第一審判決（起訴案
號：臺灣桃園地方檢察署108年度偵字第15887號、第15886號、
第17537號、第20351號、第22013號、第22106號；移送併辦案號
：臺灣新北地方檢察署108年度偵字第29598號、臺灣桃園地方檢
察署111年度偵字第11523號），提起上訴，本院判決如下：
    主  文
原判決關於張紹洋犯如附表編號8、9所示之罪、劉育儒、陳智豪
2人犯如附表編號4所示之罪暨其等3人定執行刑部分，均撤銷。
張紹洋犯如附表編號8、9「主文欄」所示之罪，處如附表編號8
、9「主文欄」所示之刑。
劉育儒犯如附表編號4「主文欄」所示之罪，處如附表編號4「主
文欄」所示之刑。
陳智豪犯如附表編號4「主文欄」所示之罪，處如附表編號4「主
文欄」所示之刑。
其他上訴駁回。
張紹洋前開上訴駁回部分（附表編號1至7）與撤銷改判部分（附
表編號8、9）所處之刑，應執行有期徒刑貳年貳月。
劉育儒前開上訴駁回部分（附表編號1、3、7）與撤銷改判部分
（附表編號4）所處之刑，應執行有期徒刑壹年肆月。
陳智豪前開上訴駁回部分（附表編號1至3、5、6）與撤銷改判部
分（附表編號4）所處之刑，應執行有期徒刑壹年捌月。
    事  實
一、張紹洋自民國108年5月間某日起，經簡旭邦（所涉加重詐欺
    取財罪部分，經本院以109年度上訴字第1203號判決應執行
    有期徒刑2年10月確定）之介紹，加入年籍身分不詳綽號「金
    和順」、「胖虎」、「亞洲高射炮」及「水哥」（無證據證
    明未滿18歲）等成年人組成之詐欺集團後，亦招攬劉育儒、
    陳智豪2人加入參與，與其等共同組成具有持續性、牟利性
    並以實施詐術為手段之結構性犯罪組織（以下稱本案詐欺集
    團），張紹洋、劉育儒及陳智豪3人係聽從該集團成員「金
    和順」、「胖虎」、「亞洲高射炮」及「水哥」等人之指示
    ，由張紹洋先向集團上游成員領取提款卡及密碼後，再由其
    本人或指派劉育儒、陳智豪等人依指示前往郵局、銀行或超
    商領款，張紹洋再將領得之贓款依集團上游成員「水哥」指示
    ，匯入其指定之帳戶，張紹洋、劉育儒每次領款約可獲得領
    得款項1%之報酬，陳智豪則參與該詐欺集團犯行以抵償其積
    欠友人之債務新台幣（下同）15萬元。嗣張紹洋、劉育儒及
    陳智豪與本案詐欺集團其他成員，共同意圖為自己不法之所
    有，基於3人以上詐欺取財、洗錢及以不正方法由自動付款
    設備取得他人財物之犯意聯絡，由張紹洋於附表編號1-9所示
    之時間（編號9為首次）、劉育儒於附表編號1、3、4、7所
    示之時間（編號4為首次）、陳智豪於附表編號1-6所示之時
    間（編號4為首次），由詐欺集團成員以附表各編號所示之
    方式詐騙如各該編號所示之告訴人，致各該告訴人陷於錯誤
    ，依指示將各該編號所示之匯款金額匯入各該編號所示之匯
    入帳戶內，張紹洋、劉育儒、陳智豪3人再依集團上游成員
    之指示，分別於附表各該編號所示之提款時間、地點，提領
    如各該編號所示之提領金額，並將領得款項交由張紹洋轉交
    予本案詐欺集團上游成員，以此方式隱匿詐欺犯罪所得之去
    向、所在。
二、案經賴瑞香、蔡明憙、李文川、林姵妘、吳彥儀告訴暨臺灣
    桃園地方檢察署指揮桃園市政府警察局桃園分局報告，陳寶
    珠、吳月喬訴由桃園市政府警察局蘆竹分局報告，龔詩萍、
    吳宥心訴由新北市政府警察局樹林分局報告臺灣新北地方檢
    察署陳請臺灣高等檢察署檢察長移轉臺灣桃園地方檢察署檢
    察官偵查起訴及臺灣新北地方檢察署檢察官移送併辦。
    理  由
壹、程序部分（證據能力）：
一、按組織犯罪防制條例第12條第1項中段規定：「證人之筆錄
    ，以在檢察官或法官面前作成，並經踐行刑事訴訟法所定訊
    問證人之程序者為限，始得採為證據。」係以立法排除被告
    以外之人於警詢或調查中所為之陳述，得適用刑事訴訟法第
    159條之2、第159條之3及第159條之5之規定，是證人於警詢
    時之陳述，於違反組織犯罪防制條例案件，即絕對不具有證
    據能力，自不得採為判決基礎。上開規定係排除一般證人於
    警詢陳述之證據能力之特別規定，然被告於警詢之陳述，對
    被告本身而言，則不在排除之列（最高法院102年度台上字
    第2653號判決意旨參照）。查附表各編號所示告訴人即被害
    人暨共同被告於警詢時之陳述，就被告本身而言，屬被告以
    外之人於審判外之陳述，於被告張紹洋、劉育儒、陳智豪3
    人涉及違反組織犯罪防制條例之罪名，不具證據能力，不得
    採為判決基礎（然就加重詐欺取財、非法由自動付款設備取
    財、洗錢等罪名，則不受此限制）。另被告3人於警詢時之
    各自陳述，對於被告3人自己而言，則屬被告之供述，為法
    定證據方法之一，自不在組織犯罪防制條例第12條第1項規
    定排除之列，除有不得作為證據之例外，自可在有補強證據
    之情況下，作為證明被告3人自己犯罪之證據，合先敘明。
二、再按被告以外之人於審判外之陳述，雖不符刑事訴訟法第15
    9條之1至第159條之4之規定，而經當事人於審判程序同意作
    為證據，法院審酌該言詞陳述或書面陳述作成時之情況，認
    為適當者，亦得為證據。又當事人、代理人或辯護人於法院
    調查證據時，知有第159條第1項不得為證據之情形，而未於
    言詞辯論終結前聲明異議者，視為有前項之同意，同法第15
    9條之5亦有明定。查被告劉育儒經本院合法傳喚，雖未於審
    理期日到庭表示意見，惟其於原審及本院準備程序時，並未
    就本院下列援引之審判外供述證據，爭執其證據能力（見原
    審卷三第87-114頁、本院卷一第187-206頁）；又檢察官及
    被告張紹洋、陳智豪2人，就上開證據，亦同意有證據能力
    （本院卷一第187-206、401-421頁），本院審酌該等證據於
    作成時，核無違法取證或其他瑕疵，以之作為本案之證據實
    屬適當，自有證據能力。其餘資以認定被告3人犯罪事實之
    非供述證據，均查無違反法定程序取得之情形，依刑事訴訟
    法第158條之4反面規定，亦具證據能力。
貳、實體部分：
一、認定犯罪事實所憑之證據及理由：
    被告張紹洋所犯附表編號1至9、陳智豪所犯附表編號1至6、
    被告劉育儒所犯附表編號1、3、4、7部分：
    上開事實，業據被告3人於警詢、偵訊、原審、本院準備程
    序與審理時坦承不諱（見偵字第22106號卷第7-14、31-33、
    73-76、99-105、107-111頁，偵字第15886號卷第100-101頁
    ，偵字第15887號卷第9-12、34-38、126-133頁、202-203頁
    、205-207、244、259、260、277、278頁，原審卷一第52、
    60、87、149、229、243頁，原審卷二第34頁，原審卷三第1
    18、119頁，本院卷一第187、210、293、347、401、425、4
    26頁），核與各該附表編號「相關證據」欄所示之證人即被
    害人或告訴人證述，以及文書證據相合，足認被告3人上開
    任意性自白，核與事實相符，本案事證明確，被告張紹洋、
    陳智豪確各犯有如事實欄及附表編號1至9、編號1至6所示之
    犯行，被告劉育儒犯有如事實欄及附表編號1、3、4、7所示
    之犯行，均堪以認定。
二、論罪：
  ㈠⒈按組織犯罪防制條例所稱之犯罪組織，係指三人以上，以實
    施強暴、脅迫、詐欺、恐嚇為手段或最重本刑逾5年有期徒
    刑之罪，所組成具有持續性或牟利性之有結構性組織；而所
    稱有結構性組織，係指非為立即實施犯罪而隨意組成，不以
    具有名稱、規約、儀式、固定處所、成員持續參與或分工明
    確為必要，同條例第2條第1、2項分別定有明文。本案詐欺
    集團成員共3人以上，且係以持續實施詐欺為牟利手段，復
    有前述精密分工，除實施詐術之人外，另有專責提領款項者
    ，並以層層分工方式製造金流斷點，組織架構完整精密，自
    屬前開條例所指之犯罪組織，被告3人對此分工亦有知悉，
    卻仍參與並依指示為上開行為，自構成參與犯罪組織罪。
　　⒉又行為人以一參與詐欺犯罪組織，並分工實行加重詐欺行
    為，同時觸犯參與犯罪組織罪及加重詐欺取財罪，雖其參與
    犯罪組織之時、地與加重詐欺取財之時、地，在自然意義上
    非完全一致，然二者仍有部分合致，且犯罪目的單一，依一
    般社會通念，認應評價為一罪方符合刑罰公平原則，應屬想
    像競合犯，如予數罪併罰，反有過度評價之疑，實與人民法
    律感情不相契合。又加重詐欺罪係侵害個人財產法益之犯罪
    ，其罪數計算，以被害人數、被害次數之多寡，決定其犯罪
    之罪數；核與參與犯罪組織罪之侵害社會法益，因應以行為
    人所侵害之社會全體利益為準據，認定係成立一個犯罪行為
    ，有所不同。是以倘若行為人於參與犯罪組織之繼續中，先
    後加重詐欺數人財物，因行為人僅為一參與組織行為，侵害
    一社會法益，應僅就「最先繫屬於法院之案件中首次」犯行
    論以參與犯罪組織罪及加重詐欺罪之想像競合犯，而其後之
    犯行，乃為其參與組織之繼續行為，為避免重複評價，當無
    從將一參與犯罪組織行為割裂再另論一參與犯罪組織罪，而
    與其後所犯加重詐欺罪從一重論處之餘地。
　　⒊而「首次」加重詐欺犯行，其時序之認定，自應以詐欺取
    財罪之著手時點為判斷標準；詐欺取財罪之著手起算時點，
    依一般社會通念，咸認行為人以詐欺取財之目的，向被害人
    施用詐術，傳遞與事實不符之資訊，使被害人陷於錯誤，致
    財產有被侵害之危險時，即屬詐欺取財罪構成要件行為之著
    手，並非以取得財物之先後順序為認定依據（最高法院107
    年度台上字第1066號、109年度台上字第3945號判決意旨參
    照）。
　　⒋①被告張紹洋參與本案詐欺集團所涉之其餘加重詐欺犯
　　行，固經臺灣桃園、台南地方檢察署檢察官以諸多案號另行
    起訴，然本案係於108年9月27日繫屬於原審法院，為最先繫
    屬於法院之案件，有原審法院收狀戳章與本院被告前案紀錄
    表等在卷可按（見原審卷一第7頁，本院卷一第79-110頁）
    ；原審另案109年度訴字第293號係於108年12月23日繫屬，
    其餘原審109年度原訴字第28號、108年度金訴字第195號案
    件亦均繫屬在後，上開案件上訴後經本院判決，以及被告張
    紹洋經臺灣台南地方法院以108年度訴字第920號、臺灣新北
    地方法院以109年度金訴字第20號判決之加重詐欺等罪，均
    未被論以參與犯罪組織罪，有上開前案紀錄表及上述判決等
    存卷可參，足見本案為被告張紹洋參與本案詐欺集團犯行之
    數案中，首次繫屬於法院之案件。②本案為被告劉育儒參與
    本案詐欺集團犯行之數案中，首次繫屬於法院之案件，亦有
    被告劉育儒本院被告前案紀錄表在卷可查（本院卷一第123-
    125頁）。③本案為被告張紹洋參與本案詐欺集團犯行之數案
    中，首次繫屬於法院之案件，其所涉之其餘加重詐欺案件雖
    經原審以110年度審金訴字第249、373號判決，然該等案件
    均非繫屬在先之案件，亦均未判處參與犯罪組織罪，有被告
    陳智豪之本院被告前案紀錄表及上開各判決存卷可查，亦見
    本案為被告陳智豪參與本案詐欺集團犯行之數案中，首次繫
    屬於法院之案件。④本案各編號所示之犯罪事實，以實施詐
    術之時間觀之，附表編號9（108年5月11日）為被告張紹洋
    參與本案詐欺集團後之首次加重詐欺犯行，附表編號4（108
    年5月12日）則為被告劉育儒、陳智豪參與本案詐欺集團後
    之首次加重詐欺犯行。
　㈡洗錢防制法之立法目的，依同法第1條規定，係在於防範及制
    止因特定犯罪所得之不法財物或財產上利益，藉由洗錢行為
    （例如經由各種金融機構或其他交易管道），使其形式上轉
    換成為合法來源，以掩飾或切斷其財產或財產上利益來源與
    犯罪之關聯性，而藉以逃避追訴、處罰。又刑法第339條詐
    欺取財罪為洗錢防制法第3條第2款所定洗錢行為之前置犯罪
    ，而本案被告3人以前述方式使用他人之提款卡提領被害人
    遭詐騙之款項後，再轉交予本案詐欺集團上游成員，藉此隱
    匿詐欺犯罪所得之去向，使偵查機關無法經由資金之流向追
    查犯罪，所為自與洗錢防制法第14條第1項規定之一般洗錢
    罪要件相合。
  ㈢核⒈被告張紹洋就附表編號9所示行為，被告陳智豪、劉育儒2
    人就附表編號4所示行為，均係犯組織犯罪防制條例第3條第
    1項後段之參與犯罪組織罪、刑法第339條之4第1項第2款之
    三人以上共同詐欺取財罪、第339條之2第1項之非法由自動
    付款設備取財罪及洗錢防制法第14條第1項之洗錢罪。
　　⒉被告張紹洋就附表編號1至8所示行為、被告劉育儒就附表
　　編號1、3、7所示行為、被告陳智豪就附表編號1至3、5、6
　　所示行為，均係犯刑法第339條之4第1項第2款三人以上共同
　　詐欺取財罪、第339條之2第1項非法由自動付款設備取財罪
　　及洗錢防制法第14條第1項之洗錢罪。
　　⒊①公訴意旨雖認被告3人上開所為均另涉刑法第339條之4第1
    項第1款以冒用政府機關或公務員名義而犯詐欺取財罪，惟
    被告3人均稱：不知道詐騙集團是用假冒警察或檢察官或政
    府機關人員方式詐騙，其等也沒有實際接觸告訴人，都是以
    提款卡領取現金等語，是「本案詐欺集團」某成年成員就如
    附表編號6部分雖以冒用公務員方式詐欺告訴人，然依被告3
    人在本案詐欺集團中僅擔任領款部分之分工工作，確有可能
    無從知悉其他成員係以何種方式詐欺告訴人，而卷內亦無相
    關證據足資證明被告3人此部分犯行，本應為被告3人此部分
    無罪之諭知，惟因公訴意旨認此部分與前揭加重詐欺罪部分
    ，如構成犯罪，有想像競合之裁判上一罪關係，爰不另為無
    罪之諭知。
　　②按犯罪是否已經起訴，應以起訴書所記載之「犯罪事實」
　　為準，起訴書之所犯法條欄雖未記載被告3人涉犯組織犯罪
    防制條例第3條第1項後段之參與犯罪組織罪嫌，然於起訴事
    實已載明其等參與本案詐欺集團之犯罪組織並從事加重詐欺
    犯行之旨，本院於審理時復已告知此部分法條及事實，使被
    告得以行使訴訟防禦權（見本院卷一第400頁），且此部分
    犯行，與其等分別就附表編號9、4所犯之加重詐欺與洗錢罪
    ，具有想像競合之裁判上一罪關係，自應為起訴效力所及，
    應由本院併予審理。
　　③同理，本件起訴書已載明被告3人係以拿取本案詐欺集團成
    員交付之他人提款卡依指示領款，故已載明以不正方法由自
    動付款設備取財罪之構成要件事實，雖漏未記載所犯法條，
    惟經原審判決並經本院於審理時告知此部分法條及事實，使
    被告得行使訴訟防禦權（見本院卷一第400、401、425、426
    頁），自為起訴效力所及，本院應併予審理，均附此說明。
　㈣被告3人就附表編號1、3、4部分；被告張紹洋、陳智豪就附
    表編號2、5、6部分；被告張紹洋、劉育儒與另案被告謝漢
    翔3人就附表編號7部分；被告張紹洋就附表編號8、9部分，
    均與綽號「金和順」、「胖虎」、「亞洲高射炮」及「水哥
    」等成年人間，就附表所示各次犯行，有犯意聯絡及行為分
    擔，均為共同正犯。
  ㈤附表編號1至9所示之各告訴人即被害人，係被告3人各基於同
    一之詐欺取財目的，於密切接近之時間個別領取同一告訴人
    遭詐欺之款項，侵害同一告訴人之財產法益，各行為之獨立
    性極為薄弱，依一般社會健全觀念，難以強行分開，在刑法
    評價上，對附表編號1至9所示之各該被害人所為，應視為數
    個舉動之接續施行，合為包括之一行為予以評價，應論以接
    續犯之一罪。被告3人各次犯行，均係以一行為同時觸犯上
    開加重詐欺取財、非法由自動付款設備取財、洗錢罪，或併
    同時觸犯參與犯罪組織等罪名（附表編號9、4），依刑法第
    55條前段為想像競合犯，皆應從一重之刑法第339條之4第1
    項第2款三人以上共同犯詐欺取財罪處斷。被告張紹洋就附
    表編號1-9各次所為、被告劉育儒就附表編號1、3、4、7各
    次所為，以及被告陳智豪就附表編號1-6各次所為，犯罪時
    間不同，且造成不同告訴人財產法益受損，其等犯意各別，
    行為互殊，應予分論併罰。
  ㈥加重、減輕事由說明：
　1.被告張紹洋累犯加重部分：
　　被告張紹洋前因詐欺等案件，詐欺部分經原審以104年度桃
    軍簡字第6號判決判處有期徒刑5月、竊盜部分判處有期徒刑
    2月，應執行有期徒刑6月確定，嗣於106年6月19日縮刑期滿
    執行完畢出監等情，有本院被告前案紀錄表在卷可稽（本院
    卷一第77頁），其受有期徒刑執行完畢後，5年內故意再犯
    本案有期徒刑以上之三人以上共同詐欺取財罪，衡酌被告張
    紹洋前開業經執行之案件為侵害他人財產法益之竊盜與詐欺
    罪，被告張紹洋卻仍不思警惕，於執行完畢後未久即再犯本
    案，可徵其刑罰反應力薄弱而有透過累犯加重制度以達特別
    預防之目的，是本案被告張紹洋所犯各罪均應依刑法第47條
    第1項之規定，加重其刑。　　
　⒉洗錢防制法之減輕：
　　按想像競合犯之處斷刑，本質上係「刑之合併」。其所謂從
    一重處斷，乃將想像競合犯組成之評價上數罪，合併為科刑
    一罪，其所對應之刑罰，亦合併其評價上數罪之數法定刑，
    而為一個處斷刑。易言之，想像競合犯侵害數法益者皆成立
    犯罪，論罪時必須輕、重罪併舉論述，同時宣告所犯各罪名
    ，包括各罪有無加重、減免其刑之情形，亦應說明論列，量
    刑時併衡酌輕罪部分量刑事由，評價始為充足，然後依刑法
    第55條前段規定「從一重處斷」，非謂對於其餘各罪可置而
    不論。因此，法院決定處斷刑時，雖以其中最重罪名之法定
    刑，做為裁量之準據，惟於裁量其輕重時，仍應將輕罪合併
    評價在內（最高法院108年度台上字第4405、4408號判決意
    旨參照）。按犯洗錢防制法第14、15條之罪，在偵查或審判
    中自白者，減輕其刑，該法第16條第2項定有明文。查被告3
    人於本案偵、審中均坦認洗錢犯行，業如前述，核與前開減
    輕規定相符，雖一般洗錢罪屬其等所犯想像競合犯中之輕罪
    ，惟本院於依刑法第57條量刑時仍一併衡酌該部分減輕其刑
    事由。
　⒊至臺灣新北地方檢察署108年度偵字第29598號、臺灣桃園地
    方檢察署111年度偵字第11523號移送併辦部分，即被害人龔
    詩萍、吳宥心及賴瑞香部分，與被告張紹洋業經起訴及本院
    審理之附表編號1、8、9部分，為事實上同一事件，本院自
    得併與審理，併此指明。
  ㈦不諭知強制工作之說明：
    犯組織犯罪防制條例第3條第1項之罪者，應於刑之執行前，
    令入勞動場所，強制工作，其期間為3年，組織犯罪防制條
    例第3條第3項定有明文。惟大法官釋字第812號解釋，以該
    條規定違反憲法比例原則及憲法明顯區隔原則之要求，與憲
    法第8條保障人身自由之意旨不符，應自解釋公布之日即110
    年12月10日起失其效力。從而，本案即無庸再審酌是否適用
    前揭規定諭知強制工作，附此敘明。　　
三、撤銷改判部分之理由（即附表編號4、8、9所示暨定應執行
    刑部分，不含沒收部分）以及量刑：
  ㈠原審未就被告張紹洋附表編號9所示犯行、未就被告劉育儒、
    陳智豪2人附表編號4所示犯行，論以組織犯罪條例第3條第1
    項後段之參與犯罪組織罪，尚有未洽；被告張紹洋所犯附表
    編號8、9部分，係與綽號「金和順」、「胖虎」、「亞洲高
    射炮」及「水哥」等成年人間，有犯意聯絡及行為分擔，均
    為共同正犯，原審漏未就此部份予以敘明，亦有不當；是被
    告3人上訴以原審量刑過重而指摘原判決不當，雖無理由，
    惟原判決既有上開可議之處，自應由本院將原判決關於被告
    張紹洋犯如附表編號8、9所示之罪，被告劉育儒、陳智豪2
    人所犯如附表編號4所示之罪暨其等3人定執行刑部分，均予
    以撤銷改判。
  ㈡爰以行為人之責任為基礎，審酌近年來我國詐欺集團猖獗盛
    行，並經報章媒體廣為披露，是詐欺犯罪對於社會及民眾財
    產之重大危害當為我國人民所熟知，而被告3人於案發時，
    年紀均僅20歲出頭，亦無殘疾，卻不思以正當途徑獲取財物
    ，反貪圖輕易獲得金錢之利誘，加入詐欺集團之犯罪組織，
    遂行加重詐欺取財之犯行，致附表所示告訴人或被害人等遭
    受財產損害，依被告3人在本案詐欺集團擔任之角色、分工
    ，被告張紹洋參與之程度較深，其餘被告2人則係單純負責
    領款之工作；另考量被告3人到案後均坦承犯行，態度尚可
    ，再衡酌其等各有前述應加重、減輕之事由，暨其等尚未能
    實際賠償告訴人款項或達成和解，其等各自獲得之報酬數額
    ，暨被告張紹洋自述為大學畢業、已婚育有1名未成年子女
    、從事二手車買賣工作，被告劉育儒自述為高中畢業、未婚
    、從事保全工作，被告陳智豪自述高職畢業、未婚、現無業
    之智識程度及家庭生活狀況(見原審卷三第120、121頁、本
    院卷一第426頁)等一切情狀，各量處如主文欄第2至4項所示
    之刑。
  ㈢定執行刑：　　
  ⒈按數罪併罰之定應執行刑，係出於刑罰經濟與責罰相當之考
    量，對犯罪行為人本身及所犯各罪之總檢視。立法者就宣告
    多數有期徒刑，採行限制加重原則，除著眼於緩和多數有期
    徒刑合併執行所造成之苛酷外，更重在避免責任非難之重複
    ，是法院就應併合處罰之數個有期徒刑宣告定其應執行刑時
    ，不僅應遵守「以宣告各刑中之最長期為下限，各刑合併之
    刑期為上限，但最長不得逾30年」之外部界限，更應受「比
    例原則、平等原則、責罰相當原則、重複評價禁止原則」等
    內部界限之支配。
  ⒉原判決關於被告3人所犯如附表編號4、8、9所示部分既經撤
    銷，原定應執行刑即失所附麗，本院考量被告3人於本案所
    犯各次加重詐欺取財犯行，均係於108年5月間所為，各次犯
    行之間隔期間非長，顯係於接近時間內反覆實施，雖侵害之
    財產法益非屬同一人，然其各次犯行之角色分工、行為態樣
    與犯罪動機均相同，責任非難重複之程度顯然較高，如以實
    質累加之方式定應執行刑，處罰之刑度恐將超過其行為之不
    法內涵與罪責程度，爰基於罪責相當之要求，於刑法第51條
    第5款所定之外部性界限內，綜合評價各罪類型、關係、法
    益侵害之整體效果，考量犯罪人個人特質，及以比例原則、
    平等原則、責罰相當原則、重複評價禁止原則為內涵之內部
    性界限，與後述上訴駁回部分，合併定被告3人應執行之刑
    如主文第6至8項所示。
　㈣按刑法沒收新制將沒收重新定性為刑罰及保安處分以外之法
    律效果，具有獨立性而非刑罰（從刑）。修正後刑法基於沒
    收具獨立性，亦規定得由檢察官另聲請法院為單獨宣告沒收
    諭知。原審就沒收部分經核並無違誤，應予維持（詳後述參
    一㈡）。是本件被告3人雖有前開撤銷改判部分，惟尚無庸於
    主文中重複為沒收之諭知，併此指明。　
參、上訴駁回部分：
一、被告張紹洋犯如附表編號1至7所示之罪、被告劉育儒犯如附
    表編號1、3、7所示之罪、被告陳智豪犯如附表編號1至3、5
    、6所示之罪以及原判決諭知沒收部分：
  ㈠原審以被告3人上開所犯部分，事證明確，適用洗錢防制法第
    14條第1項、刑法第11條前段、第28條、第339條之4第1項第
    2款、第339條之2第1項、第47條第1項、第55條、第38條之1
    第1項前段、第3項、第38條第2項前段、刑法施行法第1條之
    1第1項等規定，並以行為人之責任為基礎，說明近年來我國
    詐欺集團猖獗盛行，並經報章媒體廣為披露，是詐欺對於社
    會及民眾財產之重大危害當為我國人民所熟知，而被告3人
    於案發時，年紀均僅20歲上下，不思以正當途徑獲取財物，
    反貪圖輕易獲得金錢之利誘，加入詐欺集團，遂行加重詐欺
    取財之犯行，致附表所示告訴人或被害人等上當受騙，參以
    本案係以車手直接領取現金之方式、層層將詐得款項轉交上
    游，在在顯示其犯罪手法及犯罪心態之惡劣，以及對於社會
    秩序、民眾財產及人際間信賴之嚴重破壞，所為全不足取，
    以及被告3人均坦承犯行，被告3人分別有前述應衡酌評價之
    加重、減輕事由，然其等迄本案辯論終結前，均未能實際賠
    償告訴人任何款項，另分別審酌被告3人各自在本案詐欺集
    團擔任之角色、工作、參與犯行之程度、告訴人之人數、受
    害金額、犯罪手段、犯罪動機、獲得分配之報酬數額，暨被
    告張紹洋3人前開自述之工作、智識程度及家庭生活等一切
    情狀，就被告張紹洋犯如附表編號1至7所示之罪、被告劉育
    儒犯如附表編號1、3、7所示之罪、被告陳智豪犯如附表編
    號1至3、5、6所示之罪，各量處如附表主文欄所示之刑。經
    核原判決此部分認事用法，均無違誤，量刑亦屬妥適，被告
    3人仍執前詞就此部份請求輕判，即無理由，其等此部分上
    訴為無理由，應予駁回。
  ㈡沒收部分：
  ⒈犯罪所得，屬於犯罪行為人者，沒收之；前二項之沒收，於
    全部或一部不能沒收或不宜執行沒收時，追徵其價額，刑法
    第38條之1第1項前段、第3項分別定有明文。又共同正犯之
    犯罪所得沒收或追徵，應就各人所分得之數額分別為之；倘
    若共同正犯各成員內部間，對於不法利得分配明確時，應依
    各人實際分配所得沒收（最高法院104年度台上字第3937號
    判決意旨參照）。又犯洗錢防制法之洗錢罪，其所移轉、變
    更、掩飾、隱匿、收受、取得、持有、使用之財物或財產上
    利益，沒收之，洗錢防制法第18條第1項前段定有明文，其
    立法理由係為沒收洗錢行為標的之財物或財產上利益。惟該
    條文並未規定「不論屬於犯罪行為人與否」均沒收之，自仍
    以屬於被告所得管領、處分者為限，始應予以沒收
  ⒉被告張紹洋、劉育儒於偵查及原審時均自承其等就本案犯行
    係以抽成方式獲取報酬，抽成比例大約為1％，本案所得約各
    為新臺幣(下同)6萬元；被告陳智豪則於偵查及原審供稱：
    伊沒有拿到報酬，伊從事本案是因積欠友人15萬元債務，該
    債務就因本案而抵銷了等語，是被告陳智豪因本案而獲得15
    萬元之債務免除，亦為其犯罪所得，上開犯罪所得均未扣案
    ，均應依刑法第38條之1第1項前段規定宣告沒收，並依同條
    第3項規定，於全部或一部不能沒收時，追徵其價額。　　
  ⒊被告3人除取得上開犯罪報酬外，就本案其他詐得之款項，業
    已輾轉交付本案詐欺集團之不詳上手，均如前述，足認此部
    分款項非在被告3人實際管領、處分中，尚無從依洗錢防制
    法第18條第1項規定予以宣告沒收。
  ⒋供犯罪所用、犯罪預備之物或犯罪所生之物，屬於犯罪行為
    人者，得沒收之，刑法第38條第2項前段定有明文。本件扣
    案之筆記型電腦1臺及IPhoneX行動電話1支(門號0000000000
    )，為被告張紹洋所有，並係供其聯繫本案詐欺集團犯行時
    所用之物，業據被告張紹洋於警詢供述明確（見偵字第1588
    7卷第9、10頁），爰依刑法第38條第2項前段規定宣告沒收
    。
　⒌原審就沒收部分基於上開意旨，就被告張紹洋部分諭知：未
    扣案之犯罪所得新臺幣6萬元沒收，於全部或一部不能沒收
    時，追徵其價額，扣案之筆記型電腦1臺及IPhoneX行動電話
    1支(含門號0000000000號SIM卡壹張)均沒收；就被告劉育儒
    部分諭知：未扣案之犯罪所得新臺幣6萬元沒收，於全部或
    一部不能沒收時，追徵其價額；就被告陳智豪部分諭知：未
    扣案之犯罪所得新臺幣15萬元沒收，於全部或一部不能沒收
    時，追徵其價額。經核並無違誤，應予維持。　　　
二、被告劉育儒被訴附表編號2、5、6部分：
　㈠公訴意旨另以：被告劉育儒意圖為自己不法之所有，基於3人
    以上冒用政府機關及公務員名義詐欺取財之犯意，於如附表
    編號2、5、6所示之提款時間，由詐欺集團成員以附表編號2
    、5、6所示之方式詐騙如附表編號2、5、6所示之告訴人，
    致各該告訴人陷於錯誤，依指示匯款至各該附表編號所示之
    金融帳戶內，被告劉育儒再依詐騙集團上游成員之指示，分
    別於附表編號2、5、6所示提款時間、提款地，持附表編號2
    、5、6所示之人頭帳戶提款卡前往提領贓款，並將領得贓款交
    由被告張紹洋轉交予上游成員。因認被告劉育儒此部分另涉
    犯刑法第339條之4第1項第1、2款之3人以上共同冒用政府機
    關或公務員名義犯詐欺取財罪嫌云云。　　　　
  ㈡按犯罪事實應依證據認定之，無證據不得認定犯罪事實；不
    能證明被告犯罪，或被告之行為不罰者，應諭知無罪之判決
    ；刑事訴訟法第154條第2項、第301條第1項定有明文。次按
    ，刑事訴訟法上所謂認定犯罪事實之證據，係指足以認定被
    告確有犯罪行為之積極證據而言，如未能發現相當證據或證
    據不足以證明，自不能以推測或擬制之方法，以為裁判基礎
    。而刑事訴訟上證明之資料，無論其為直接或間接證據，均
    須達到通常一般之人均不致有所懷疑，而得確信其為真實之
    程度，始得據為有罪之認定，若關於被告是否犯罪之證明未
    能達此程度，而有合理懷疑之存在，致使無從形成有罪之確
    信，根據「罪證有疑，利於被告」之證據法則，即不得遽為
    不利被告之認定（最高法院29年上字第3105號、76年台上字
    第4986號判例可資參照）。
  ㈢公訴意旨認被告劉育儒就附表編號2、5、6所示部分，涉犯上
    開刑法第339條之4第1項第1、2款之加重詐欺取財罪嫌，係
    以被告劉育儒、同案被告張紹洋、陳智豪於警詢及偵訊中之
    供述、告訴人即證人蔡明憙、吳月喬、陳寶珠於警詢時之證
    述、提領款項之監視器翻拍照片、各該提領帳戶之交易明細
    等為其主要論據。
  ㈣訊據被告劉育儒堅詞否認有上開犯行，辯稱：從108年5月22
    日才開始加入詐騙集團擔任車手，其於108年5月19日至20日
    曾向租車公司租賃汽車至中南部，同年月20日下午還車後均
    在臺北市萬華區照顧母親，同年月21日下午則在臺北市與友
    人因借貸而碰面，有汽車機車出租約定切結書及所租賃車輛
    定位紀錄、Google地圖、其手機Google地圖「你的時間軸」
    介面可參等語。經查：
  ⒈告訴人蔡明憙、吳月喬、陳寶珠各有於附表編號2、5、6所載
    之時間，因接獲不詳詐欺集團成員來電施以如附表編號2、5
    、6所載之詐術，致均陷於錯誤，而於附表編號2、5、6所載
    時間匯款如附表各該編號所載之款項至各該編號所載之銀行
    帳戶乙節，固經上開各告訴人於警詢指訴明確，且有各該附
    表編號相關證據欄所載之匯款申請書、匯款憑證、交易明細
    等在卷可參，而可認定屬實，然此僅能認定各該告訴人有被
    詐騙而匯出款項之事實。
  ⒉證人即同案被告張紹洋於偵查中具結證稱：被告劉育儒在通
    訊軟體微信群組中暱稱是「胖達」，他是108年5月31日才加
    入伊這邊的等語（見偵字第15887號卷第206頁）；於原審訊
    問時供稱：伊是在108年5月初找被告劉育儒來參與的，他在
    同年5月中旬大概10幾號的時候有做過幾次，之後有休息幾
    天，在108年5月22日又回來做，因為是伊親自打電話問他有
    沒有時間回來做，伊會記得5月22日是因為當天謝漢翔第一
    次進來動作很慢，在微信中被「胖達」罵得很慘，所以伊印
    象深刻等語(見原審卷一第66頁)；嗣於原審時以證人身分具
    結後證稱：伊有點忘記被告劉育儒何時加入的，被告劉育儒
    擔任的工作就是身上帶著提款卡，在路上走來走去，伊會把
    提款卡交給他，上游有說哪張提款卡要交給車手，伊才會請
    被告劉育儒交給車手，被告劉育儒實際參與時間伊記得沒有
    超過一週，實際幾天伊忘記了，他是斷斷續續的，來一兩天
    就休息幾天，他休息時就是伊去補他的位置，被告劉育儒的
    薪水是伊發的，伊記得108年5月20日當天領款伊有參與，而
    同年5月21日的犯行被告劉育儒沒有參與，本件案發期間其
    中一天是有謝漢翔去取款的(應為附表編號7，即提款時間為
    108年5月29日)，當天是謝漢翔第一天上班，他就只有參與
    這一天而已，伊有打電話給被告劉育儒，所以當天被告陳智
    豪就沒有參與，通常有陳智豪參與的時候不一定每次都有被
    告劉育儒，每次提款的組合都不同，之前法官訊問時伊講得
    都是真的，因為在開庭前幾週警察有借提給伊看微信內容，
    所以伊有印象被告劉育儒確實在108年5月中旬有休息，到5
    月22日才回來上班等語(見原審卷一第227-241頁)，核與被
    告劉育儒前揭供稱其係108年5月22日之後始參與本件犯行等
    情，大致相符，應堪採信。
  ⒊而同案被告陳智豪先於108年5月31日偵訊時供稱：108年5月2
    0日、21日都是伊提款的，領到的錢都是交給「胖達」即被
    告劉育儒，提款卡都是被告劉育儒交給伊的，領完款再繳回
    給被告劉育儒，伊的報酬就是可以抵銷之前欠的15萬元賭債
    等語（見偵字第15886號卷第100、101頁）；於108年8月7日
    偵訊中以證人身分具結後證稱：伊加入詐騙集團後有拿到1
    支工作手機，用手機的微信群組聯絡，被告劉育儒是負責將
    提款卡、密碼交給伊，陪伊去領款，伊再把提款卡、贓款交
    給被告劉育儒，領款地點是張紹洋決定的，一開始工作時是
    由張紹洋交給伊提款卡和密碼，領得贓款也是交給張紹洋，
    照理說分工上張紹洋是不用在外奔走，但當時可能人手不足
    ，後來伊工作2、3天後被告劉育儒加入，白天跟伊一組負責
    交給伊提款卡和密碼等語（見偵字第15886號卷第114、115
    頁）；嗣於原審時以證人身分具結後證稱：伊於本案108年5
    月20日有去提款，是被告劉育儒把提款卡拿給伊的，被告劉
    育儒是不是在5月20日把提款卡拿給伊的伊記不清楚，但只
    要在桃園提款，就一定是被告劉育儒拿給伊，伊在詐騙集團
    參與不到1週，接觸到的人就是被告劉育儒、張紹洋和其他
    不知道名字綽號「此豬非彼豬」、「水哥」的人，「此豬非
    彼豬」也跟被告劉育儒做一樣的位置，就是會給提款卡，忙
    不過來時張紹洋也會直接拿提款卡給伊，伊參與的期間沒有
    印象被告劉育儒有休息幾天才回來上班這件事，伊沒有辦法
    確定108年5月20日當天到底誰拿提款卡給伊，反正不是被告
    劉育儒就是張紹洋等語(見原審卷一第244-252頁)；是同案
    被告陳智豪 先後數次之供述與證述內容，並未完全一致，
    且其亦無法確定其於108年5月20、21日提款時，提款卡及密
    碼是否確由被告劉育儒交付，又其參與本案詐欺集團擔任車
    手期間，亦有由被告張紹洋交付提款卡之情形，此核與同案
    被告張紹洋所述：被告劉育儒休息時係伊替補位置將提款卡
    交付車手乙節相符，自無法僅憑被告陳智豪之供述，遽認被
    告劉育儒有此部分犯行。
  ⒋觀諸附表編號2、5、6「相關證據欄」內所揭之監視器錄影畫
    面翻拍照片，可見各該次前往提領地點領款之人均僅有被告
    陳智豪1人；而本件警方查扣被告張紹洋之筆記型電腦及手
    機，經原審函詢有無相關對話紀錄，桃園市政府警察局桃園
    分局於109年6月29日以桃警分刑字第1090034561號函覆略以
    ：「被告張紹洋遭查扣之筆記型電腦及智慧型手機，本分局
    業於109年2月11日送鑑本局刑事警察大隊數位勘察，惟智慧
    型手機因不明原因無法讀取，故無法提供；另筆記型電腦內
    通訊軟體對話翻拍畫面共4張」等語(見原審卷一第359頁)；
    參酌該函文所附之通訊軟體對話翻拍畫面，僅可看出暱稱「
    胖達」者於「昨日」(即108年5月30)曾有對話紀錄(見原審
    卷一第377-380頁)；另該扣案之智慧型手機經原審再送鑑定
    ，桃園市刑大隊科技偵查隊表示該手機已鑑定過、不予重新
    鑑定等語，桃園市政府警察局桃園分局刑警大隊偵查佐則稱
    該手機鑑定勘察後資料無法讀取等語，有原審辦理刑事案件
    電話查詢紀錄表在卷可佐(見原審卷二第11頁)。再經本院向
    承辦員警詢問被告張紹洋之筆電勘察資料能否查詢附表編號
    2、5、6之相關犯案紀錄，承辦員警亦稱之前卷內所附資料
    就是從扣案筆電匯出如勘察紀錄所示之檔案與文件，僅能顯
    示使用歷程與檔名，沒有匯出檔案內容，且當時未將筆電之
    檔案拷貝下來，所以無法從當初的勘察資料找出劉育儒之相
    關資料等語，有公務電話紀錄在卷可查（本院卷一第355頁
    ），是本案尚無從自檢察官舉證之卷內書證或扣案物證中得
    到被告劉育儒有共同參與附表編號2、5、6所示犯行之佐證
    。
  ⒌又被告劉育儒於108年5月19日向白宮租車土城加盟店租賃車
    牌號碼000-0000號車輛，租賃期間為108年5月19日至同年月
    20日，而該車輛於108年5月20日10時37分許定位位置在臺北
    市○○區○○路000巷00弄00號、同日11時7分許定位位置在臺北
    市○○區○○街0號、同日11時17分許定位位置在北市○○區○○○路
    ○○道路000號、同日11時27分許定位位置在臺北市○○區○○路0
    00巷00弄00號、同日11時40分許定位位置在臺北市○○區○○路
    000巷00弄00號、同日11時50分許定位位置在新北市○○區○00
    鄉道000號等情，有該租車公司回覆之汽車機車出租約定切
    結書、車牌號碼000-0000號車輛紀錄列表等在卷可佐(見原
    審卷一第169-181頁)。另經原審當庭檢視被告劉育儒手機中
    Google地圖軟體，於「你的時間軸」選項將日期調至108年5
    月19日，可比對出當日上午11時35分許被告劉育儒曾至白宮
    租車土城加盟店，之後開車到彰化鹿港，後返回台北市萬華
    區萬大路；同年月20日中午12時13分許開車至白宮租車土城
    加盟店，事後騎車在萬華區萬大路、新北市三重區、臺北市
    重慶北路家樂福等地之相關位置(見原審卷一第151頁)。觀
    諸附表編號5、6所示之提款時間均在108年5月20日10時55分
    至11時47分許，提款地點均在桃園市蘆竹區，堪認斯時被告
    劉育儒顯無從與同案被告陳智豪、張紹洋共犯此部分犯行。
    此外，卷內復未見其他證據足資認定被告劉育儒就如附表編
    號2、5、6所示部分，有共同參與提領詐欺款項之行為，或
    其主觀上對此部分犯行確已知情，而與同案被告張紹洋、陳
    智豪等人以及本案詐欺集團成員有犯意聯絡或行為分擔。綜
    上所論，自不能以推測或擬制之方法，遽令被告劉育儒就此
    部分之行為負責。
  ㈤綜上所述，檢察官就被告劉育儒涉嫌附表編號2、5、6所示部
    分犯行，其舉證尚未達於通常一般之人均不致有所懷疑，而
    得確信其為真實之程度，無法使法院形成被告有罪之心證，
    揆諸前揭法條規定與判例意旨，依法應為被告劉育儒此部分
    無罪之諭知。
　㈥原審依其審理結果，以不能證明被告劉育儒有起訴意旨所指
    此部分之加重詐欺及洗錢等犯行，對被告劉育儒被訴附表編
    號2、5、6所示部分為無罪之諭知，經核認事用法並無違誤
    。
　㈦檢察官上訴意旨係以：被告劉育儒自警詢中便自承108年5月1
    9日加入該詐騙集團，又於偵訊中改稱108年5月21日加入該
    詐騙集團，並開始與被告陳智豪配合，顯與被告劉育儒在審
    理中稱於108年5月22日始加入詐騙集團部分，以及同案被告
    張紹洋、陳智豪之證詞不符。又監視器錄影畫面翻拍照片僅
    拍攝到被告陳智豪，本係因詐欺集團之分工，各車手、收水
    在不同時間地點相互配合，以致被告劉育儒參與部分未被監
    視器拍攝。又被告劉育儒所租賃之車輛，並不直接證明被告
    劉育儒使用租賃車輛，其定位資料與被告劉育儒行為蹤跡無
    關。有關被告劉育儒手機GOOGLE「你的時間軸」定位資料，
    因被告劉育儒於原審審理中稱舊手機已遭扣押，以新手機庭
    呈法官檢視，新舊手機間電磁資料是否可以通用，新舊手機
    間是否以同一GOOGLE帳號登入，GOOGLE「你的時間軸」之精
    確程度，均不得而知，以此斷定被告劉育儒之蹤跡顯不合理
    ，原判決認事用法尚有未洽，請將原判決諭知被告劉育儒無
    罪部分撤銷等語。
　㈧惟被告劉育儒縱曾自白，亦需有相關證據得以佐證，方能認
    定其犯行。查被告劉育儒供述其參與本案詐欺集團之時間前
    後不一，復與同案被告張紹洋、陳智豪所述之時間並非完全
    吻合；又卷內之書證物證亦無法佐證被告劉育儒有此部分犯
    行，自無法遽認被告劉育儒此部分有罪。至上開租車公司回
    覆之租車資料及相關行車紀錄，以及被告劉育儒提出之手機
　　GOOGLE「你的時間軸」定位資料等，固無法百分之百確切證
    明被告劉育儒即為實際使用該出租車輛之人，或證明其確為
    持用該手機之人而可依該GOOGLE「你的時間軸」定位資料確
    認被告劉育儒之所在位置，然上開證據可以證明被告劉育儒
    之抗辯並非無據，而係具有相當憑信性，而檢察官所舉之上
    開積極證據既不足以證明被告劉育儒此部分犯行，被告劉育
    儒之抗辯又已提出相當之反證證明，本院自應合理懷疑被告
    劉育儒未構成如附表編號2、5、6所示之犯行。故檢察官之
    上訴，並無理由，應予駁回。
肆、被告劉育儒經本院合法傳喚，無正當理由而未到庭，爰依法
    不待其陳述，逕行判決。
據上論斷，應依刑事訴訟法第371、第368條、第369條第1項前段
、第364條、第299條第1項前段，組織犯罪條例第3條第1項後段
、洗錢防制法第14條第1項、刑法第11條前段、第28條、第339條
之4第1項第2款、第339條之2第1項、第47條第1項、第51條第5款
、第55條、刑法施行法第1條之1第1項，判決如主文。
本案經檢察官李堯樺提起公訴，檢察官蔡妍蓁、高健祐移送併辦
、檢察官黃翎樵提起上訴，檢察官邱美育到庭執行職務。
中　　華　　民　　國　　111 　年　　11　　月　　17　　日
                  刑事第一庭  審判長法　官  周煙平
                                    法　官  吳炳桂
                                    法　官  游士珺
以上正本證明與原本無異。
如不服本判決，應於收受送達後20日內向本院提出上訴書狀，其
未敘述上訴之理由者並得於提起上訴後20日內向本院補提理由書
（均須按他造當事人之人數附繕本）「切勿逕送上級法院」。惟
檢察官就被告劉育儒被訴附表編號2、5、6部分提起上訴，須受
刑事妥速審判法第9條限制。其未敘述上訴之理由者，並得於提
起上訴後20日內向本院補提理由書(均須按他造當事人之人數附
繕本)「切勿逕送上級法院」。
刑事妥速審判法第9條：
除前條情形外，第二審法院維持第一審所為無罪判決，提起上訴
之理由，以下列事項為限：
一、判決所適用之法令牴觸憲法。
二、判決違背司法院解釋。
三、判決違背判例。
刑事訴訟法第 377 條至第 379 條、第 393 條第 1 款之規定，
於前項案件之審理，不適用之。
                                    書記官  廖紫喬
中　　華　　民　　國　　111 　年　　11　　月　　17　　日
附錄：本案論罪科刑法條全文
組織犯罪防制條例第3條第1項
發起、主持、操縱或指揮犯罪組織者，處3年以上10年以下有期
徒刑，得併科新臺幣1億元以下罰金；參與者，處6月以上5年以
下有期徒刑，得併科新臺幣1千萬元以下罰金。但參與情節輕微
者，得減輕或免除其刑。
中華民國刑法第339條之2
意圖為自己或第三人不法之所有，以不正方法由自動付款設備取
得他人之
物者，處三年以下有期徒刑、拘役或三十萬元以下罰金。
以前項方法得財產上不法之利益或使第三人得之者，亦同。
前二項之未遂犯罰之。
中華民國刑法第339條之4
犯第339條詐欺罪而有下列情形之一者，處1年以上7年以下有期
徒刑，得併科1百萬元以下罰金：
一、冒用政府機關或公務員名義犯之。
二、三人以上共同犯之。
三、以廣播電視、電子通訊、網際網路或其他媒體等傳播工具，
    對公眾散布而犯之。
前項之未遂犯罰之。
洗錢防制法第14條
有第二條各款所列洗錢行為者，處7年以下有期徒刑，併科新臺
幣5百萬元以下罰金。
前項之未遂犯罰之。
前二項情形，不得科以超過其特定犯罪所定最重本刑之刑。

附表：
編號 告訴人 詐騙方式 匯款時間 匯款金額（新臺幣） 匯入帳戶 提領車手 提款時間暨監視器畫面 提款地點 提領金額 相關證據 原審判決主文及宣告刑            本院判決主文及宣告刑 1 賴瑞香 108年5月16日下午7時31分許，本案詐欺集團成員假冒網路賣家客服人員佯稱網路購物付款方式設定錯誤等語。 108年5月22日（起訴書附表1誤載為108年5月21日） 9萬9,998元、5萬0,033元 曾證瑗之中華郵政00000000000000號帳戶 陳智豪、劉育儒、張紹洋 108年5月22日晚間7時59分許 桃園區○○路0段00號之郵局 6萬元、6萬元、3萬元，共15萬元 證人即告訴人賴瑞香於警詢中之證述（見108偵15886卷第37-38頁反面）、賴瑞香合作金庫銀行0000000000000號帳戶存摺封面及內頁影本、歷史交易明細查詢結果（見108偵15886卷第39-41頁）、賴瑞香合作金庫銀行0000000000000號帳戶存摺封面及內頁影本、歷史交易明細查詢結果（見108偵15886卷第41頁反面至第43頁反面）、中華郵政股份有限公司109年5月11日儲字第1090112775號函暨檢附帳戶歷史交易清單（曾證瑗00000000000000）（見108訴924卷一第303、307-308頁）、監視器畫面翻拍照片（見108偵15886卷第30頁）、內政部警政署反詐騙案件紀錄表、新竹市政府警察局第二分局關東橋派出所受理詐騙帳戶通報警示簡便格式表、受理各類案件紀錄表、受理刑事案件報案三聯單（見108偵15886卷第44-50頁） (原審判決) 1.張紹洋犯三人以上共同詐欺取財罪，處有期徒刑壹年陸月。 2.劉育儒犯三人以上共同詐欺取財罪，處有期徒刑壹年貳月。 3.陳智豪犯三人以上共同詐欺取財罪，處有期徒刑壹年貳月。              (本院判決) 1.張紹洋、劉育儒、陳智豪此部分均上訴駁回。 2 蔡明憙憙 108年5月19日下午3時28分許，本案詐欺集團成員假冒親友佯稱急需借款等語。 108年5月20日上午11時41分 3萬元 李主音之新光銀行0000000000000號帳戶 陳智豪、張紹洋 1.108年5月20日下午1時56分許 桃園市○○區○○路00號之臺灣銀行 2萬元、1萬元，共3萬元 證人即告訴人蔡明憙於警詢中之證述（見108偵15886卷第51-52頁反面）、蔡明憙臺灣土地銀行匯款申請書（見108偵15886卷第53頁）、蔡明憙手機通話及對話紀錄截圖翻拍照片（見108偵15886卷第54-58頁反面）、臺灣新光商業銀行股份有限公司集中作業部109年5月6日新光銀集作字第1090031615號函暨檢附0000000000000號帳戶108年5月1至31日交易明細（見108訴924卷一第283-285頁）、監視器畫面翻拍照片（見108偵15886卷第25頁反面-27頁反面）、內政部警政署反詐騙案件紀錄表、新北市政府警察局海山分局文聖派出所受理詐騙帳戶通報警示簡便格式表、金融機構聯防機制通報單、受理刑事案件報案三聯單、受理各類案件紀錄表（見108偵15886卷第59-63頁） (原審判決) 1.張紹洋犯三人以上共同詐欺取財罪，處有期徒刑壹年肆月。 2.陳智豪犯三人以上共同詐欺取財罪，處有期徒刑壹年。 3.劉育儒無罪。        陳智豪、張紹洋 2.108年5月21日上午11時31分許 桃園市○○區○○路00號之全家超商 2萬元、2萬元，共4萬元（起訴書附表2誤載為2萬元、3萬元）  (本院判決) 1.張紹洋、劉育儒、陳智豪此部分均上訴駁回。       陳智豪、張紹洋 3.108年5月21日上午11時36分許 桃園市○○區○○路00號之統一超商 2萬元、1萬元，共3萬元（起訴書附表2誤載2萬元、3萬元）   3 李文川 108年5月20日下午4時30分許，本案詐欺集團成員假冒親友佯稱急需借款等語。 108年5月22日下午4時35分 10萬元 陳映伶之中華郵政00000000000000號帳戶 陳智豪、劉育儒、張紹洋 108年5月22日下午4時57分許 桃園市○○區○○路0段00號之郵局 6萬元、4萬元，共10萬元 證人即告訴人李文川於警詢中之證述（見108偵15886卷第64-65頁反面）、李文川郵政匯票/電傳送現申請書（見108偵15886卷第66頁）、中華郵政股份有限公司109年5月11日儲字第1090112775號函暨檢附帳戶歷史交易清單（見108訴924卷一第303、305-306頁）、監視器畫面翻拍照片（見108偵15886卷第29頁反面）、內政部警政署反詐騙案件紀錄表、臺北市政府警察局文山二分局興隆派出所受理詐騙帳戶通報警示簡便格式表、受理各類案件紀錄表、受理刑事案件報案三聯單（見108偵15886卷第68-72頁） (原審判決) 1.張紹洋犯三人以上共同詐欺取財罪，處有期徒刑壹年捌月。 2.劉育儒犯三人以上共同詐欺取財罪，處有期徒刑壹年貳月。 3.陳智豪犯三人以上共同詐欺取財罪，處有期徒刑壹年貳月。              (本院判決) 1.張紹洋、劉育儒、陳智豪此部分均上訴駁回。 4 林姵妘 108年5月12日下午2時57分許，本案詐欺集團成員假冒親友佯稱急需借款等語。 108年5月22日下午2時30分 3萬元 陳映伶之中華郵政00000000000000號帳戶 陳智豪、劉育儒、張紹洋 108年5月22日下午2時44分許 不詳地點，跨行提款 2萬0,005元、9,905元，共2萬9,910元 證人即告訴人林姵妘於警詢中之證述（見108偵15886卷第73-75頁）、林姵妘匯款明細（見108偵15886卷第76頁）、中華郵政股份有限公司109年5月11日儲字第1090112775號函暨檢附帳戶歷史交易清單（見108訴924卷一第303、305-306頁）、新北市政府警察局板橋分局後埔派出所受理詐騙帳戶通報警示簡便格式表、金融機構聯防機制通報單、內政部警政署反詐騙案件紀錄表、受理各類案件紀錄表、受理刑事案件報案三聯單（見108偵15886卷第77-81頁） (原審判決) 1.張紹洋犯三人以上共同詐欺取財罪，處有期徒刑壹年肆月。 2.劉育儒犯三人以上共同詐欺取財罪，處有期徒刑壹年。 3.陳智豪犯三人以上共同詐欺取財罪，處有期徒刑壹年。              (本院判決) 1.張紹洋此部分上訴駁回。 2.劉育儒犯三人以上共同詐欺取財罪，處有期徒刑壹年。   3.陳智豪犯三人以上共同詐欺取財罪，處有期徒刑壹年。  5 吳月喬 108年5月19日下午2時許，本案詐欺集團成員假冒親友佯稱急需借款等語。 108年5月20日上午10時24分 18萬元 陳映伶之中華郵政00000000000000號帳戶 陳智豪、張紹洋 1.108年5月20日上午10時55分許 桃園市○○區○○路000 號之統一超商 2萬0,005 元、2萬0,005元，共4 萬0,010 元 證人即告訴人吳月喬於警詢中之證述（見108偵20351卷第37-38頁）、吳月喬匯款憑證（見108偵20351卷第47頁）、中華郵政股份有限公司109年5月11日儲字第1090112775號函暨檢附帳戶歷史交易清單（見108訴924卷一第303、305-306頁）、員警製作之提領資料暨監視器畫面翻拍照片（見108偵22106卷第15、19-23頁）、內政部警政署反詐騙案件紀錄表、臺南市政府警察局第二分局南門派出所受理詐騙帳戶通報警示簡便格式表、金融機構聯防機制通報單（見108偵20351卷第41、45-46頁） (原審判決) 1.張紹洋犯三人以上共同詐欺取財罪，處有期徒刑壹年拾月。 2.陳智豪犯三人以上共同詐欺取財罪，處有期徒刑壹年肆月。 3.劉育儒無罪。        陳智豪、張紹洋 2.108年5月20日上午11時許 桃園市○○區○○路000 號之中國信託銀行 2 萬0,005 元、2 萬0,005 元，共4 萬0,010 元  (本院判決) 1.張紹洋、劉育儒、陳智豪此部分均上訴駁回。       陳智豪、張紹洋 3.108年5月20日上午11時4分許 桃園市○○區○○路0 段00號之全家超商 2 萬0,005 元、2 萬0,005 元，共4 萬0,010 元         陳智豪、張紹洋 4.108年5月20日上午11時8分許 桃園市○○區○○路0 段00號之統一超商 2 萬0,005 元、1 萬0,005 元，共3 萬0,010 元         不詳 5.108年5月20日下午2 時13分許 不詳地點，跨行轉出  3 萬0,015元   6 陳寶珠 108年5月20日上午8時30分許，本案詐欺集團成員假冒公務員佯稱涉嫌洗錢須管控帳戶等語。 108年5月20日上午11時29分（起訴書附表1誤載為上午11時30分） 15萬元 陳靜琪之台新銀行00000000000000號帳戶 陳智豪、張紹洋 1.108 年5月20日上午11時36分許 不詳地點，CD提款 2 萬元、2 萬元，共4萬元 證人即被害人陳寶珠於警詢中之證述（見108偵20351卷第33-35頁）、陳寶珠匯款憑證（見108偵20351卷第49頁）、台新國際商業銀行股份有限公司109年5月15日台新總作文字第1090009897號函暨檢附00000000000000號帳戶108年5月1-31日交易明細（見108訴924卷一第313-315頁）、員警製作之提領資料暨監視器畫面翻拍照片（見108偵22106卷第17、25-29頁）、內政部警政署反詐騙諮詢專線紀錄表、臺南市政府警察局第二分局南門派出所受理詐騙帳戶通報警示簡便格式表、受理刑事案件報案三聯單（見108偵20351卷第39、43、44頁） (原審判決) 1.張紹洋犯三人以上共同詐欺取財罪，處有期徒刑壹年拾月。 2.陳智豪犯三人以上共同詐欺取財罪，處有期徒刑壹年肆月。 3.劉育儒無罪。        張紹洋 2.108 年5月20日上午11時38分許 桃園市○○區○○路000號之元大銀行 2萬元  (本院判決) 1.張紹洋、劉育儒、陳智豪此部分均上訴駁回。       張紹洋 3.108 年5月20日上午11時42分許 桃園市○○區○○街000號B1之新光銀行 2 萬元、2 萬元、2 萬元，共6萬元         陳智豪、張紹洋 4.108 年5月20日上午11時47分許 同上 2萬元、9,000元，共2萬9,000元   7 吳彥儀 108年5月29日下午5時26分許，本案詐欺集團成員假冒網路賣家客服人員佯稱網路購物付款方式設定錯誤等語。 108年5月29日下午6時43分（起訴書附表1誤記載為5月18日） 1萬1,014元 林帛諺之中華郵政00000000000000號帳戶 劉育儒、張紹洋、謝漢翔 108年5月29日下午6時50分許 桃園市○○區○○路000號之陽信銀行 1萬1,005元（起訴書附表1誤記載為1萬1,000元） 證人即告訴人吳彥儀於警詢中之證述（見108偵17537卷第52-54頁）、吳彥儀新光銀行自動櫃員機明細表（見108偵17537卷第55頁）、中華郵政股份有限公司109年5月11日儲字第1090112775號函暨檢附帳戶歷史交易清單（見108訴924卷一第303、309-310頁）、監視器畫面翻拍照片（見108偵17537卷第15頁）、新北市政府警察局海山分局新海派出所受理各類案件報案紀錄表、受理刑事案件報案三聯單、內政部警政署反詐騙諮詢專線紀錄表、受理詐騙帳戶通報警示簡便格式表、金融機構聯防機制通報單（見108偵17537卷第56-60頁） (原審判決) 1.張紹洋犯三人以上共同詐欺取財罪，處有期徒刑壹年貳月。 2.劉育儒犯三人以上共同詐欺取財罪，處有期徒刑拾月。              (本院判決) 1.張紹洋、劉育儒此部分均上訴駁回。 8（同併辦意旨書附表） 龔詩萍 108年5月11日下午4時31分許，本案詐欺集團成員假冒網路賣家客服人員佯稱網路購物付款方式設定錯誤等語。 108年5月11下午4時58分許 以手機網路銀行匯款4萬9,989元、4萬9,989元，共9萬9,978元 粘桂華之兆豐銀行00000000000號帳戶 張紹洋 108年5月11日下午5時7分許 新北市○○區○○路00號之上海銀行  2萬0,005元、2萬0,005元、2萬0,005元、2萬0,005元、2萬0,005元元，共11萬0,030元（張紹洋就附表編號8、9龔詩萍及吳宥心被詐騙之金額，係一併提領而無從分開計算） 證人即告訴人龔詩萍於警詢中之證述（見新北檢108他4482卷第31-33頁）、兆豐國際商業銀行股份有限公司109年5月6日兆銀總集中字第1090023037號函暨檢附粘桂華00000000000號帳戶108年5月1至31日存款往來交易明細表（見108訴924卷一第299-301頁）、監視器畫面翻拍及現場照片（見新北檢108他4482卷第73-77頁）、新北市政府警察局樹林分局山佳派出所受理詐騙帳戶通報警示簡便格式表、金融機構聯防機制通報單、內政部警政署反詐騙諮詢專線紀錄表、受理刑事案件報案三聯單、受理各類案件紀錄表（見新北檢108他4482卷第39-59、63-65頁） (原審判決) 1.張紹洋犯三人以上共同詐欺取財罪，處有期徒刑壹年捌月。             （本院判決） 1.張紹洋犯三人以上共同詐欺取財罪，處有期徒刑壹年捌月。 9（同併辦意旨書附表） 吳宥心 108年5月11日下午4時25分許，本案詐欺集團成員假冒網路賣家客服人員佯稱網路購物付款方式設定錯誤等語。 108年5月11日下午5時6分許(起訴書附表1誤載為5時5分許) 1萬0,123元 粘桂華之兆豐銀行00000000000 號帳戶 張紹洋 同上 同上 同上 證人即告訴人吳宥心於警詢中之證述（見新北檢108 他4482卷第9-11頁）、吳宥心金融卡背面及匯款明細照片（見新北檢108 他4482卷第23頁）、兆豐國際商業銀行股份有限公司109年5 月6 日兆銀總集中字第1090023037號函暨檢附粘桂華00000000000 號帳戶108 年5 月1-31日存款往來交易明細表（見108 訴924 卷一第299-301頁）、監視器畫面翻拍及現場照片（見新北檢108 他4482卷第73-77 頁）、內政部警政署反詐騙諮詢專線紀錄表、金融機構聯防機制通報單、高雄市政府警察局前鎮分局復興路派出所受理詐騙帳戶通報警示簡便格式表、受理刑事案件報案三聯單（見新北檢108 他4482卷第13-19 、27-29 頁） (原審判決) 1.張紹洋犯三人以上共同詐欺取財罪，處有期徒刑壹年。             （本院判決） 1.張紹洋犯三人以上共同詐欺取財罪，處有期徒刑壹年貳月。